臺灣屏東地方法院刑事裁定　　　　　　　110年度聲字第619號
抗　告　人
即　被　告　潘敬衡




上列抗告人即被告因撤銷緩刑案件，不服本院於民國110 年2 月
18日所為110 年度撤緩字第8 號裁定，提起抗告，本院裁定如下
：
    主    文
抗告駁回。
    理    由
一、抗告意旨詳如附件聲明異議狀所載。
二、按於司法實務運作上，就所受理當事人或其相關人員的請求
    、聲明或聲請案，概不受其所用詞文拘束，亦即仍應尋繹其
    意涵，探求真意，而後依法律規定適切處理（最高法院105
    年度台抗字第408 號裁定意旨參照）。本件抗告人即被告潘
    敬衡（下稱抗告人）所提出之書狀，雖於狀首及說明欄第3
    行分別記載「聲明異議」、「聲明異議理由」等詞，然觀諸
    其書狀主旨，主要係說明其於收受本院110 年度撤緩字第8
    號裁定後，因前往雲林縣政府警察局北港分局到案說明並於
    同日發監執行，而未能及時提出抗告，且說明欄倒數1 至2
    行亦記載「懇請法官給本人一個到庭說明的機會，聲明本人
    的意見予以抗告」等語，是本院認抗告人之真意實係對上開
    裁定提起抗告，合先敘明。
三、按抗告期間，除有特別規定外，為5 日，自送達裁定後起算
    ，刑事訴訟法第406 條前段定有明文。又在監獄或看守所之
    被告，於上訴期間內向監所長官提出上訴書狀者，視為上訴
    期間內之上訴，為刑事訴訟法第351 條第1 項所明定；此項
    規定，依同法第419 條規定，為抗告程式所準用。又監所與
    法院間無在途期間可言，是上訴人或抗告人在監獄或看守所
    ，如向該監所長官提出上訴或抗告書狀，因不生扣除在途期
    間之問題，故必在上訴或抗告期間內提出者，始可視為上訴
    或抗告期間內之上訴或抗告；如逾期始向該監所長官提出上
    訴或抗告書狀，即不得視為上訴、抗告期間內之上訴、抗告
    ，雖監所長官即日將上訴、抗告書狀轉送法院收文，因無扣
    除在途期間之可言，其上訴、抗告仍屬已經逾期（最高法院
    86年度台抗字第80號裁定意旨參照）。
四、經查，抗告人因犯詐欺取財案件，經臺灣屏東地方檢察署檢
    察官聲請撤銷抗告人於臺灣高等法院高雄分院109 年度上訴
    字第855 號判決所維持之緩刑宣告，經本院於民國110 年2
    月18日，以110 年度撤緩字第8 號裁定撤銷抗告人上開緩刑
    宣告，並於110 年2 月25日將該裁定正本送達於抗告人收受
    ，有上開裁定、本院送達證書各1 份在卷可稽，是該裁定於
    110 年2 月25日即已生送達效力。又抗告期間既無特別規定
    ，自應為5 日，並自該裁定送達之翌日（110 年2 月26日）
    起算，計至110 年3 月2 日（星期二）為其抗告期間之末日
    ，而抗告人因另案於110 年3 月1 日入法務部矯正署雲林第
    二監獄執行，有臺灣高等法院在監在押全國紀錄表在卷可查
    ，其向監所長官提出抗告書狀，並無扣除在途期間之問題。
    詎抗告人竟遲至110 年4 月30日始提出抗告，此有其聲明異
    議狀上所蓋法務部矯正署雲林第二監獄書狀收件章可憑，是
    抗告人本件抗告顯已逾法定抗告期間，依上開說明，其抗告
    自非合法，應予駁回。
五、依刑事訴訟法第408 條第1 項前段，裁定如主文。
中    華    民    國   110    年    11    月    5     日
                  刑事第一庭    法  官  涂裕洪
以上正本證明與原本無異。
如不服本裁定，應於送達後5日內，向本院提出抗告狀。
中    華    民    國   110    年    11    月    5     日
                                書記官  黃振法